nb: Lysfunksjoner: KI-drevet; Regulerbar vinkel; Regulerbar lysstyrke; Regulerbar fargetemperatur; Dimbar; Energieffektiv; LED-lys; Programmerbar tidtakerfunksjon; Fjernkontroll; Vannsikker; Annet
pl: Charakterystyka oświetlenia: Obsługiwany przez sztuczną inteligencję; Regulowany kąt; Regulacja jasności; Regulowana temperatura barwowa; Z funkcją ściemniania; Energooszczędność; Oświetlenie LED; Programowalna funkcja timera; Zdalne sterowanie; Wodoszczelny; Inne
hu: Világítási jellemzők: AI-alapú; Állítható szög; Állítható fényerő; Állítható színhőmérséklet; Szabályozható; Energiahatékony; LED-világítás; Programozható időzítőfunkció; Távvezérlés; Vízálló; Egyéb
zh-CN: 照明特点: AI 赋能; 可调角度; 可调亮度; 可调色温; 可调光; 高效能; LED 照明; 可编程定时器功能; 远程控制; 防水; 其他
nl: Kenmerken verlichting: AI-aangedreven; Verstelbare hoek; Instelbare helderheid; Instelbare kleurtemperatuur; Dimbaar; Energiezuinig; LED-verlichting; Programmeerbare timerfunctie; Afstandsbediening; Waterdicht; Andere
pt-PT: Características de iluminação: Alimentado por IA; Ângulo ajustável; Brilho ajustável; Temperatura de cor ajustável; Regulável; Energia eficiente; Iluminação LED; Função de temporizador programável; Controlo remoto; Impermeável; Outro
ro-RO: Caracteristici de iluminat: Pe bază de AI; Unghi reglabil; Luminozitate reglabilă; Temperatură reglabilă a culorii; Reglabil; Eficiență energetică; Iluminare LED; Funcție de cronometru programabil; Telecomandă; Impermeabil; Altele
fi: Valaistusominaisuudet: Tekoälyllä toimiva; Säädettävä kulma; Säädettävä kirkkaus; Säädettävä värilämpötila; Himmennettävä; Energiatehokas; LED-valaistus; Ohjelmoitava ajastintoiminto; Kauko-ohjain; Vedenkestävä; Muu
da: Belysningsfunktioner: AI-drevet; Justerbar vinkel; Justerbar lysstyrke; Justerbar farvetemperatur; Dæmpbar; Energieffektiv; LED-belysning; Programmerbar timerfunktion; Fjernbetjening; Vandtæt; Andet
pt-BR: Recursos de iluminação: Com IA; Ângulo ajustável; Brilho ajustável; Temperatura de cor ajustável; Regulável; Eficiência energética; Iluminação LED; Função de temporizador programável; Controle remoto; À prova d'água; Outro
hr-HR: Značajke osvjetljenja: Pokreće umjetna inteligencija; Podesivi kut; Podesiva svjetlina; Podesiva temperatura boje; Mogućnost prigušivanja; Energetski učinkovito; LED rasvjeta; Programabilna funkcija tajmera; Upravljanje na daljinu; Vodootporno; Ostalo
vi: Tính năng chiếu sáng: Hỗ trợ bởi AI; Điều chỉnh được góc; Điều chỉnh được độ sáng; Điều chỉnh được nhiệt độ màu; Có thể điều chỉnh độ sáng; Sử dụng năng lượng hiệu quả; Đèn LED; Chức năng hẹn giờ lập trình; Điều khiển từ xa; Chống thấm nước; Khác
sv: Detaljer för belysning: AI-driven; Justerbar vinkel; Justerbar ljusstyrka; Justerbar färgtemperatur; Dimbar; Energieffektiv; LED-ljus; Programmerbar timerfunktion; Fjärrkontroll; Vattensäker; Övrigt
zh-TW: 照明功能: AI 驅動; 角度可調; 亮度可調; 色溫可調; 可調光; 省電; LED 燈; 程式輔助計時器功能; 遠端控制; 防水; 其他
fr: Caractéristiques d’éclairage: Doté d’une IA; Angle réglable; Luminosité réglable; Température de couleur réglable; Intensité variable; Consommation d’énergie faible; Éclairage LED; Fonction minuteur programmable; Télécommande; Imperméable; Autre
ru: Особенности освещения: На базе ИИ; Регулируемый угол; Регулируемая яркость; Регулируемая цветовая температура; С регулируемой яркостью; Энергоэффективный; Светодиодная подсветка; Программируемая функция таймера; Дистанционное управление; Влагозащита; Другое
en: Lighting features: AI-powered; Adjustable angle; Adjustable brightness; Adjustable color temperature; Dimmable; Energy efficient; LED lighting; Programmable timer function; Remote control; Waterproof; Other
el: Χαρακτηριστικά φωτισμού: Με τεχνολογία ΑΙ; Ρυθμιζόμενη γωνία; Ρυθμιζόμενη φωτεινότητα; Ρυθμιζόμενη θερμοκρασία χρώματος; Αυξομειούμενης ροής φωτισμού; Ενεργειακά αποδοτικό; Φωτισμός LED; Προγραμματιζόμενη λειτουργία χρονοδιακόπτη; Τηλεχειρισμός; Αδιάβροχο; Άλλο
sk-SK: Vlastnosti osvetlenia: Podporovaný umelou inteligenciou; Nastaviteľný uhol; Nastaviteľný jas; Nastaviteľná teplota farieb; Stmievateľný; Energeticky efektívny; LED osvetlenie; Funkcia programovateľného časovača; Diaľkové ovládanie; Vodotesný; Iné
it: Funzionalità di illuminazione: Alimentato dall'intelligenza artificiale; Angolatura regolabile; Luminosità regolabile; Temperatura di colore regolabile; Dimmerabile; Efficiente; Illuminazione a LED; Funzione timer programmabile; Telecomando; Impermeabile; Altro
de: Eigenschaften der Beleuchtung: KI-gestützt; Verstellbare Neigung; Einstellbare Helligkeit; Einstellbare Farbtemperatur; Dimmbar; Energieeffizient; LED-Beleuchtung; Programmierbare Timerfunktion; Fernsteuerung; Wasserdicht; Sonstiges
es: Características de iluminación: Con tecnología de IA; Ángulo regulable; Brillo regulable; Temperatura de color regulable; Atenuable; Eficiencia energética; Iluminación LED; Función de temporizador programable; Control remoto; Impermeable; Otros
ja: 照明機能: AI搭載; 角度調整可能; 明るさ調節可能; 色温度調節可能; 調光可能; エネルギー効率; LED照明; プログラマブルタイマー機能; リモコン; 防水; その他
th: คุณลักษณะด้านแสงสว่าง: ขับเคลื่อนด้วย AI; ปรับมุมได้; ปรับความสว่างได้; ปรับค่าอุณหภูมิสีได้; หรี่แสงได้; ประหยัดพลังงาน; ไฟ LED; ฟังก์ชันจับเวลาที่ตั้งโปรแกรมได้; รีโมตควบคุม; กันน้ำ; อื่นๆ
sl-SI: Funkcije osvetlitve: Poganja UI; Nastavljiv kot; Nastavljiva svetlost; Nastavljiva barvna temperatura; Možnost zatemnitve; Energetsko učinkovita; LED osvetlitev; Programabilna funkcija časovnika; Daljinsko upravljanje; Vodoodporen; Drugo
cs: Vlastnosti osvětlení: S umělou inteligencí; Nastavitelný úhel; Nastavitelný jas; Nastavitelná teplota barev; Stmívatelné; Energeticky úsporné; LED osvětlení; Funkce programovatelného časovače; Dálkové ovládání; Voděodolný; Jiné
lt-LT: Apšvietimo savybės: Veikia DI pagrindu; Reguliuojamas kampas; Reguliuojamas ryškumas; Reguliuojama apšvietimo temperatūra; Pritemdomas; Energiją taupantis; LED apšvietimas; Programuojama laikmačio funkcija; Nuotolinis valdymas; Atsparus vandeniui; Kita
tr: Aydınlatma özellikleri: Yapay zeka destekli; Ayarlanabilir açı; Ayarlanabilir parlaklık; Ayarlanabilir renk sıcaklığı; Işık şiddeti ayarlanabilir; Verimli enerji; LED aydınlatma; Programlanabilir zamanlayıcı işlevi; Uzaktan kumanda; Su geçirmez; Diğer
bg-BG: Характеристики на осветлението: Задвижван от AI; Регулируем ъгъл; Регулируема яркост; Регулируема цветова температура; Димируема; Енергийна ефективност; LED осветление; Програмируема функция на таймера; Дистанционно управление; Водоустойчив; Други
ko: 조명 기능: AI 기반; 조절식 각도; 조절식 밝기; 조절식 색온도; 밝기 조절 가능; 에너지 효율적; LED 조명; 프로그래밍 가능한 타이머 기능; 원격 제어; 방수; 기타